【裁判字號】    99,裁,1900
【裁判日期】    990826
【裁判案由】    虛報進口貨物產地
【裁判全文】
最  高  行  政  法  院  裁  定
                                      99年度裁字第1900號
聲  請  人  敦隆大理石股份有限公司
代  表  人  甲○○
訴訟代理人  蔡振修  律師
上列聲請人因與相對人財政部臺中關稅局間虛報進口貨物產地事
件，對於中華民國99年1月21日本院99年度裁字第139號裁定，聲
請再審，本院裁定如下：
    主  文
再審之聲請駁回。
再審訴訟費用由聲請人負擔。
    理  由
一、按當事人對於本院所為裁定聲請再審，必須原裁定有行政訴
    訟法第273條之情形者，始得為之。次按同條第1項第1款所
    謂「適用法規顯有錯誤」，係指原判決所適用之法規與該案
    應適用之現行法規相違背，或與解釋判例有所牴觸者而言，
    至於法律上見解之歧異，再審原告對之縱爭執要難謂為適用
    法規錯誤，而據為再審之理由。本院著有62年判字第610號
    判例。
二、本件聲請再審意旨略以：本件聲請人在原程序提起再審之訴
    關於起訴時效及法院管轄均正確，主觀上係要對同一事實之
    裁判聲明不服，其未對本院98年度判字第460號判決(下稱原
    判決)聲明不服，應屬程序上之瑕疵，審判長應依法行使闡
    明權，在聲請人主張不明瞭或不完足之處，給予聲請人補正
    聲明之機會，否則即係突襲性裁判；況聲請人亦無聲明捨棄
    對本院原判決聲明不服，縱使聲請人於訴狀中僅記載對臺中
    高等行政法院95年度訴字第413號判決(下稱原審判決)不服
    ，但真意應包括對本院原判決不服，依民法第98條規定，解
    釋意思表示，法院應探求當事人之真意，不得拘泥於所用之
    辭句，故本院99年度裁字第139號裁定(下稱原裁定)顯有行
    政訴訟法第273條第1項第1款適用法規顯有錯誤之情等語。
三、查原裁定駁回聲請人在原程序之抗告，係以：高等行政法院
    之判決經本院以實體上理由維持而確定者，當事人固得依行
    政訴訟法第273條第1項第1款至第14款事由，對本院確定判
    決提起再審之訴，惟如捨本院確定判決，僅對高等行政法院
    之判決聲明不服，並不能使本院確定判決失其效力，自難達
    再審之目的。經查，本件聲請人僅對原審判決提起再審之訴
    ，並未對本院上開確定判決一併提起再審之訴等情，業經原
    審法院受命法官於行準備程序時訊明在案（見原審卷第220
    頁），依上揭說明，聲請人提起本件再審之訴，顯然無法達
    成再審之目的。又聲請人提起本件再審之訴係委任律師為訴
    訟代理人，對於上該情形，尚難諉為不知，從而，原審法院
    以聲請人提起本件再審之訴於法不合，未經言詞辯論，逕以
    裁定予以駁回，洵無不合等由，資為判斷之論據，核與現行
    法規、解釋或判例均無違，聲請人以其一己歧異之見解，加
    以爭執，依首引本院判例意旨，自難謂原裁定有適用法規錯
    誤之再審事由。至於行政訴訟法第275條第3項係對本院判決
    本於同法第273條第1項第9款至第14款事由不服者所為之法
    院管轄規定，本件聲請人在原程序提起再審之訴，既未對本
    院判決一併提起再審之訴，自無該條項規定之適用，附此敘
    明。綜上，本件再審之聲請顯無再審理由，應予駁回。
四、據上論結，本件聲請為無理由。依行政訴訟法第283條、第
    278條第2項、第104條、民事訴訟法第95條、第78條，裁定
    如主文。
中    華    民    國    99    年    8     月    26    日
                    最高行政法院第七庭
                        審判長法官  藍  獻  林
                              法官  楊  惠  欽
                              法官  陳  金  圍
                              法官  廖  宏  明
                              法官  張  瓊  文

以  上  正  本  證  明  與  原  本  無  異
中    華    民    國    99    年    8     月    26    日
                              書記官  彭  秀  玲

司法院資訊處製作；財團法人民間司法改革基金會備份。
